# 求助陈版主！股权支付摊销时点确认！

提问人：糯米 团 子 zyy 时间：2022-01-04 10:03:45
请问一下陈版主，A上市公司拟实施高管股权激励计划，授予日为 2021 年 12 月 1 日，股权登记完成日为 2022 年 1 月 1 日，解锁日约定为股权登记完成之日起满 12 个月、 24 个月和 36 个月，那么请问， 2021 年 12 月需要进行费用分摊吗？急！谢谢回复！

回答人：chenyiwei
因为授予日是 2021 年 12 月 1 日，故自该日期起进入等待期， 2021 年 12 月应摊销确认股份支付费用。